臺灣臺中地方法院刑事判決　　　　　　　　　　　　　九十三年度易字第六六號
　　公　訴　人　臺灣臺中地方法院檢察署檢察官
　　被　　　告　甲○○
　　　　　　　　乙○○
右列被告等因竊盜案件，經檢察官提起公訴（九十二年度偵字第一三五八二號），本
院判決如左：
    主  文
甲○○、乙○○共同攜帶兇器竊盜，均累犯，各處有期徒刑柒月。
扣案之Ｔ型扳手及固定扳手各壹支均沒收。
    事  實
一、甲○○曾於民國（下同）八十六年間因違反麻醉藥品管理條例案件，經臺灣南投
    地方法院以八十六年度投刑簡字第三二三號判處有期徒刑六月確定，又於八十六
    年間因竊盜案件，經臺灣南投地方法院以八十六年度易字第一０一五號判處有期
    徒刑七月，經臺灣高等法院臺中分院駁回上訴確定，嗣經定其應執行有期徒刑為
    一年，甫於八十八年五月十二日執行完畢。乙○○則曾於八十六年間，因搶奪案
    件，經本院以八十六年度訴字第六０七號判處有期徒刑一年，緩刑五年確定，復
    因違反槍砲彈藥刀械管制條例及麻醉藥品管理條例等案件，經本院以八十六年度
    訴字第一七五０號分別判處有期徒刑十月、六月確定，再因違反槍砲彈藥刀械管
    制條例案件，經本院以八十六年度訴字第二五四三號判處有期徒刑一年四月，並
    經臺灣高等法院臺中分院駁回上訴確定，上開所處徒刑，經定其應執行有期徒刑
    二年四月確定，而前開緩刑之宣告經法院裁定撤銷後，甲○○經入監接續執行上
    開徒刑，於八十九年六月二十四日始因假釋付保護管束期滿，假釋未經撤銷而執
    行完畢。詎渠二人竟猶不知悔改，與姓名年籍不詳綽號「阿國」之成年男子（下
    稱「阿國」），共同基於意圖為自己不法所有之犯意聯絡，共謀在臺中縣、市尋
    找可下手行竊之車輛，推由甲○○下手行竊，渠三人遂於九十二年七月四日上午
    五時許，由乙○○駕駛甲○○向不知情之友人李振榕借得之吉普車，搭載甲○○
    及「阿國」，行經臺中縣大里市○○路五七八號對面路旁時，見停放該處顏候進
    所有車牌號碼ＮＣ－四六四八號（起訴書誤繕為ＮＣ－四六八六號）為自小客車
    無人看管，遂推由甲○○獨自一人持其所有客觀上足以對生命、身體安全造成危
    害可供兇器使用之Ｔ型扳手（前端已磨成尖銳狀）及固定扳手各一支下手行竊，
    乙○○與「阿國」二人則於甲○○一人下車後，隨即將吉普車駛離現場，並約定
    在前方等候甲○○將竊得之車輛駛來與渠等會合；甲○○乃於下車後，將該自小
    客車之啟動電門鎖及排檔桿破壞（毀損部分未據告訴），並進入車內發動引擎將
    車竊離現場，惟甲○○駕駛該車不到幾分鐘，於轉彎時因方向盤卡死而無法前進
    ，適為巡邏員警發覺可疑予以盤查而當場查獲，並扣得甲○○所有用以竊取上開
    車輛使用之竊盜器具二支；乙○○與「阿國」見狀則趕緊駕車逃逸。
二、案經臺中縣警察局霧峰分局報告臺灣臺中地方法院檢察署檢察官偵查起訴。
    理  由
一、右揭事實，業據被告甲○○、乙○○二人於本院審理時坦承不諱，核與被害人顏
    候進於警詢及本院審理時指述之被害情節相符，並有現場圖、現場照片七幀及被
    害人顏候進立具之贓物認領保管收據一紙在卷可參，復有被告甲○○所有供竊盜
    使用之Ｔ型扳手及固定扳手各一支扣案足資佐證，本件事證明確，被告二人竊盜
    犯行均堪認定。
二、按刑法第三百二十一條第一項第三款之攜帶兇器竊盜罪，係以行為人攜帶兇器竊
    盜為其加重條件，此所謂兇器，其種類並無限制，凡客觀上足對人之生命、身體
    、安全構成威脅，具有危險性之兇器均屬之，且祇須行竊時攜帶此種具有危險性
    之兇器為已足，並不以攜帶之初有行兇之意圖為必要（最高法院七十九年度台上
    字第五二五三號判例要旨可供參照）。查本件被告甲○○、乙○○及「阿國」共
    謀行竊後，於尋得目標時，推由被告甲○○攜帶扣案之Ｔ型扳手及固定扳手各一
    支，用以竊取上開車輛，又扣案之上開竊盜器具，自外觀觀之，客觀上均足對人
    之身體、生命、安全構成威脅，顯均係具有危險性之兇器，故核被告甲○○、乙
    ○○二人所為，均係犯刑法第三百二十一條第一項第三款之攜帶兇器竊盜之加重
    竊盜罪。再被告甲○○、乙○○與「阿國」三人間，就前開竊取車輛之犯行，彼
    此間有犯意聯絡，再推由被告甲○○一人下手實施，三人均為共同正犯。另按刑
    法分則或刑法特別法中規定之結夥二人或三人以上之犯罪，應以在場共同實施或
    在場參與分擔實施犯罪之人為限，不包括同謀共同正犯在內，本院固著有七十六
    年臺上字第七二一○號判例可供參照。但司法院大法官會議釋字第一○九號解釋
    又認「以自己共同犯罪之意思，事先同謀，而由其中一部分之人實施犯罪之行為
    者，均為共同正犯」，明示將「同謀共同正犯」與「實施共同正犯」併包括於刑
    法總則第二十八條之「正犯」之中。準此，如在場共同實施，或在場參與分擔實
    施竊盜行為之人不及三人，縱加上同謀之共同正犯後，刑法第二十八條所稱之共
    犯已達三人以上，但因在場共同或參與分擔實施竊盜行為之人不及三人，並不成
    立結夥三人以上竊盜罪，該參與同謀之人亦僅能成立普通竊盜罪之共同正犯（最
    高法院八十九年度臺非字第九二號裁判要旨參照）。本件因在場實施竊盜行為之
    人僅有被告甲○○一人，被告乙○○與「阿國」二人於被告甲○○實施竊盜行為
    之際，已先行離去現場，渠二人僅係同謀之共同正犯，故本件不成立結夥三人以
    上竊盜罪，附此敘明。末查被告甲○○曾於八十五年間因違反麻醉藥品管理條例
    案件，經臺灣南投地方法院以八十五年度投刑簡字第三二三號判處有期徒刑六月
    確定，又於八十六年間因竊盜案件，經臺灣南投地方法院以八十六年度易字第一
    ０一五號判處有期徒刑七月，經臺灣高等法院臺中分院駁回上訴確定，嗣經定其
    應執行有期徒刑為一年，於八十八年五月十二日執行完畢；乙○○則曾於八十六
    年間因搶奪案件，經本院以八十六年度訴字第六０七號判處有期徒刑一年，緩刑
    五年確定，復因違反槍砲彈藥刀械管制條例及麻醉藥品管理條例等案件，經本院
    以八十六年度訴字第一七五０號分別判處有期徒刑十月、六月確定，再因違反槍
    砲彈藥刀械管制條例案件，經本院以八十六年度訴字第二五四三號判處有期徒刑
    一年四月，並經臺灣高等法院臺中分院駁回上訴確定，上開所處徒刑，經定其應
    執行有期徒刑二年四月確定，而前開緩刑之宣告經法院裁定撤銷後，甲○○經入
    監接續執行上開徒刑，於八十九年六月二十四日始因假釋付保護管束期滿，假釋
    未經撤銷而執行完畢，有渠二人之臺灣高等法院被告全國前案紀錄表及臺灣臺中
    地方法院檢察署刑案資料查註紀錄表附卷可憑，渠二人於五年以內再犯本件有期
    徒刑以上之罪，均為累犯，各應依刑法第四十七條規定加重其刑。爰審酌被告二
    人犯罪之動機、目的、手段，均素行不佳，有渠二人之前科紀錄表在卷可稽，及
    渠等不思以己力獲取報酬，而以竊盜行為，獲取不法之利益，破壞社會秩序甚鉅
    ，犯罪所生之損害自屬重大，量刑本不宜輕縱，惟參被告二人犯後均坦承犯行，
    知所悔悟，態度尚稱良好等一切情狀，分別量處如主文所示之刑，以示懲儆。扣
    案之Ｔ型扳手及固定扳手各一支，均係被告甲○○所有，且供犯本件竊盜車輛犯
    罪所用之物，業據被告甲○○供明在卷，爰均依刑法第三十八條第一項第二款併
    予宣告沒收。
據上論斷，應依刑事訴訟法第二百九十九條第一項前段，刑法第二十八條、第三百二
十一條第一項第三款、第四十七條、第三十八條第一項第二款，判決如主文。
中      華      民      國    九十三    年      六      月    二十四    日
                                臺灣臺中地方法院刑事第十三庭
                                    審判長法  官  許  旭  聖
                                          法  官  陳  可  薇
                                          法  官  許  月  馨
右正本證明與原本無異。
如不服本判決，應於送達後十日內向本院提出上訴狀（須附繕本），上訴於臺灣高等
法院臺中分院。
                                          書記官
中      華      民      國    九十三    年      六      月    二十四    日
附錄所犯法條：
刑法第三百二十一條：
  犯竊盜罪而有左列情形之一者，處六月以上、五年以下有期徒刑：
  一  於夜間侵入住宅或有人居住之建築物、船艦或隱匿其內而犯之者。
  二  毀越門扇、牆垣或其他安全設備而犯之者。
  三  攜帶兇器而犯之者。
  四  結夥三人以上而犯之者。
  五  乘火災、水災或其他災害之際而犯之者。
  六  在車站或埠頭而犯之者。
  前項之未遂犯罰之。
